臺灣臺中地方法院民事判決　九十三年訴字第二五三五號
　　原　　　告　乙○○○
　　　　　　　　丙○○
　　共　　　同
　　訴訟代理人　丁○○
　　被　　　告　甲○○
當事人間損害賠償事件，本院於九十四年三月七日言詞辯論終結，判決如下：
    主      文
被告應給付原告乙○○○新台幣貳拾壹萬壹仟肆佰伍拾柒元，給付原告丙○○新台幣
壹拾參萬伍仟陸佰壹拾肆元，及均自民國九十三年七月二十二日起至清償日止按年息
百分之五計算之利息。
原告其餘之訴駁回。
訴訟費用由原告乙○○○負擔百分之二十二，原告丙○○負擔百分之十一；餘由被告
負擔。
本判決原告勝訴部分得假執行。
原告其餘假執行之聲請駁回。
    事實及理由
一、本件被告經合法通知無正當理由不到庭，核無民事訴訟法第三百八十六條各款所
    列情形，准依原告之聲請，由其一辯論而為判決。
二、本件原告主張：被告於九十二年十八日下午七時二十分許，駕駛車牌號碼五Ｒ─
    六六八三號自小客車，沿台中市○○路由北往南方向行駛，途經台中市○○路與
    太原路口欲左轉太原路時，本應注意汽車行駛時，駕駛人應注意車前狀況，並隨
    時採取必要之安全措施；行近行人穿越道前，應減速慢行，遇有行人穿越時，無
    論有無交通警察指揮或號誌指示，均應暫停讓行人先行通過。而依當時情形，天
    氣晴朗，光線充足，道路無障礙物，視距良好，又無其他不能注意之情形，詎其
    能注意，竟疏未注意前方適有行人即原告鄭承呂及乙○○○二人，沿台中市○○
    路由北往南方向穿越行人穿越道直行前來之狀況，於左轉太原路時未暫停讓原告
    二人先行通過，致撞及原告二人，使原告丙○○因而受有右側脛骨平台外側骨折
    及合併外側韌帶拉傷之傷害，原告乙○○○則受有右股骨上踝骨折之傷害，爰依
    侵權行為法律關係請求被告賠償所支出之醫療費用、增加生活上需要及精神慰撫
    金等語，並聲明：（一）被告應給付原告乙○○○新台幣（下同）三十二萬四千
    四百零六元；被告應給付原告丙○○十九萬零三百八十七元及起訴狀繕本送達翌
    日起至清償日至，按週年利率百分之五計算之利息。（二）願供擔保，請准宣告
    假執行。
三、原告主張之前開事實，業據提出與其所述相符之診斷證明書為証，被告復未到庭
    爭執，自堪信為真實。而被告被訴過失傷害案件，經偵審結果，亦認伊未注意車
    前狀況及行近行人穿越道前未減速慢行，暫停讓行人先行通過為有過失，判處有
    期徒刑三月確定，有臺灣臺中地方法院檢察署九十三年度偵字第六六四九號、本
    院九十三年度中交簡字第六二九號刑事偵審案卷可憑，亦經本院依職權調卷核閱
    屬實，是原告主張被告應負過失侵權行為責任，洵屬有據。
四、按因故意或過失不法侵害他人之權利者，負損害賠償責任；不法侵害他人之身體
    或健康者，對於被害人因此喪失或減少勞動能力，或增加生活上之需要時，應負
    損害賠償責任；不法侵害他人之身體、健康、名譽、自由、信用、隱私、貞操，
    或不法侵害其他人格法益而情節重大者，被害人雖非財產上之損害，亦得請求賠
    償相當之金額，民法第一百八十四條第一項前段、第一百九十三條第一項、第一
    百九十五條第一項前段分別定有明文，原告依上開規定，請求被告賠償所支出醫
    療費用、增加生活上需要及精神慰撫金，尚無不合，茲審酌如下：
   （一）原告乙○○○部分：
    １、醫藥費及醫療器材費用部分：
        原告乙○○○於九十二年九月十八日起至九十三年五月二十七日分別在台北
        榮民總醫院及中國醫藥大學附設醫院治療，有其提出之診斷證明書及醫療費
        用收據可憑（見九十三年中交簡附民字第二號卷27頁至34頁），原告乙○○
        ○主張共出醫藥費用一萬一千一百一十七元，惟其中八千八百九十元之醫療
        費用收據係健保局支付之費用，按汽車交通事故醫療費用中屬於全健康保險
        局支出部分，因依全民健康保險法第八十二條之規定，受害人因其該部分之
        損害賠償請求權已移轉給中央健康保險局，原告不得再向加害人請求，原告
        乙○○○關於八千八百九十元健保局支付之醫藥費用，自應扣除。又原告乙
        ○○○主張支出之彈繃、紙膠、拐杖及氣功機等醫療器材費用一萬一千零二
        十五元，有其提出之統一發票及收據可憑（見中交簡附民卷34至35頁），復
        經觀諸前述原告所受傷害情形，上開支出應認係屬醫療復健上所需，均屬有
        據。從而原告所得主張醫藥費及醫療器材支出之費用扣除八千八百九十元，
        共計一萬三千二百五十二元。
    ２、看護費用：
        原告乙○○○因被告過失行為受傷而住院治療，因傷嚴重須看護照顧，則看
        護費用自屬必要費用，與醫療費之支出無異，自得請求。原告乙○○○主張
        共支付十八萬元之看護費用，並提出九十二年九月二十五日至九十三年六月
        二十五日，每月給付二萬元，共計支付十八萬元之看護費用收據一紙，核與
        其主張相符，此部分自應准許。
    ３、交通費用部分：
      (1)救護車費用部分：
        原告主張支出救護車費用六千元，有其提出之昱晏救護車股份有限公司之收
        據可憑（見中交簡附民卷第37頁），亦屬有據。
      (2)原告另主張支出交通費用一萬六千二百六十四元部分，雖提出國道高速公路
        局回數票購收據共九張（400×9=3600），均未載明日期，故此三千六百元
        購票部分尚難遽認為係因本件車禍之支出；原告另提出統聯客客運購票証明
        九十三年一月三十日全票兩張共五百元，以及92.9.16、92.09.26、92.10.
        02、92.10.06、93.03.05、93.03.07、93.03.28、93.04.05、93.04.08、
        93.04.13、93.04.27、93.05.28加油費用發票十二紙，加油費用共一萬二千
        一百六十四元，惟查：依原告所提出其至台北榮民總醫院就醫之診斷証明書
        係載：原告於九十二年九月十九日入院，九十二年九月二十三日出院，九十
        三年三月三十日入院九十三年四月五日出院，九十三年四月十三日、九十三
        年四月二十九日、九十三年五月二十七日門診治療（詳中交簡附民卷第27、
        29頁），是核上述日期除九十三年四月五日、四月十三日之加油費用共二千
        二百零五元，可認為因本件車禍支出之交通費用外，其餘部分之交通費支出
        ，實難認係因本件車禍而支出之交通費用。
    ４、增加生活收入支出部分：原告雖主張因此車禍致多增加生活之支出共六萬元
        ，惟始終未舉証明，是此部分之主張，尚難准許。
    ５、慰藉金部分：
        原告因被告之前開過失行為，致受有右遠端骨骨折等傷害，先須以石膏固定
        ，後又須置人工關節，致無法正常行動與生活，在精神上感受莫大痛苦，自
        得請求被告賠償非財產上損害之慰藉金。爰斟酌原告因本件車禍所受之傷害
        及原告為七十五歲高齡，高中肄業，現無工作亦無其他資產，被告無資產（
        詳卷附財政部台灣省中區國稅局所得資料清單）等一切情狀後，認原告請求
        賠償慰藉金額以一萬元為相當，逾此部分所為請求，尚嫌過高，不應准許。
    ６、綜上所述，原告乙○○○得主張所受損害之金額合計為二十一萬一千四百五
        十七元（計算式為：13252元＋180000元＋6000元＋2205元＋10000元=2114
        57元）。
   （二）原告丙○○部分：
    １、醫藥費及醫療器材費用部分：
        原告丙○○於九十二年九月二十三日、十月二日、十一月六日、九十三年一
        月二十九日、五月二十七日、七月一日及七月二十九日，九十三年三月十三
        日至九十三年五月四日、九十三年一月二十日分別在台北榮民總醫院、廣祥
        中醫診所及台灣大學醫學院附設醫院治療，有其提出之診斷證明書及醫療費
        用收據可憑（見九十三年中交簡附民字第二號卷41頁至58頁），原告丙○○
        主張共支出醫藥費用八千八百八十七元，惟其中一千二百七十三元之醫療費
        用收據係健保局支付之費用，按汽車交通事故醫療費用中屬於全健康保險局
        支出部分，因依全民健康保險法第八十二條之規定，受害人因其該部分之損
        害賠償請求權已移轉給中央健康保險局，原告不得再向加害人請求，原告丙
        ○○關於一千二百七十三元健保局支付之醫藥費用，自應扣除。又原告丙○
        ○主張支出之醫療器材費用一千五百元，固有其提出之統一發票可憑（見中
        交簡附民卷61頁），惟該發票僅記載醫材，難依此即認此支出屬屬醫療復健
        上所需，故此部分尚難准許。從而原告所得主張醫藥費及醫療器材支出之費
        用扣除一千二百七十三元及一千五百元，共計七千六百一十四元。
    ２、工作損失部分：原告主張受傷前任職於峰昇營造股份有限公司，月薪為四萬
        元，有原告所提出之在職証明、扣繳憑單影本（詳中交簡附民卷62、63頁）
        可按，而原告因該車禍住院治療共計三月無法工作，亦有原告於本院審理中
        所提出九十三年七月二十九日經台北榮民總醫院開具之診斷證明書在卷供佐
        ，可信為真，則原告因受傷而損失收入共計十二萬元（40000元×3=120000
        元），應予准許。
    ３、增加生活收入支出部分：原告主張因此車禍致多增加生活之支出共六萬元，
        雖據提出發票六十四紙，惟始終未舉証明此發票之支出與系爭車禍之關聯，
        亦難証明該部分確係原告因此車禍而致多增加之生活支出，是此部分之主張
        ，尚難准許。
    ４、慰藉金部分：
        原告因被告之前開過失行為，致受有右側脛骨平台外側骨折合併外側韌帶拉
        傷等傷害，須以枴杖支持致無法正常行動與生活，在精神上感受莫大痛苦，
        自得請求被告賠償非財產上損害之慰藉金。爰斟酌原告因本件車禍所受之傷
        害及原告現四十三歲，高中畢業，每月收入四萬元，名下有不動產三筆，汽
        車一輛及三筆投資，被告無資產（詳卷附財政部台灣省中區國稅局所得資料
        清單）等一切情狀後，認原告請求賠償慰藉金額以八千元為相當，逾此部分
        所為請求，尚嫌過高，不應准許。
    ５、綜上所述，原告得主張所受損害之金額合計為135614元（其計算式為：7614
        元＋120000元＋8000元=135614元）。
六、從而，原告基於侵權行為之規定，請求被告應給付原告乙○○○二十一萬一千四
    百五十七元，給付原告丙○○十三萬五千六百一十四元，及自起訴繕本送達翌日
    即九十三年七月二十二日起至清償日止，按年息百分之五計算之法定遲延利息，
    尚無不合，應予准許，超過部分則難謂有據，應予駁回。
七、原告陳明願供擔保以代釋明，聲請宣告假執行，經核原告勝訴部份，係為所命給
    付金額未逾五十萬元之判決，爰依民事訴訟法第三百八十九條第一項第五款依職
    權宣告假執行；其餘假執行之聲請，因訴之駁回而失所依附，不予准許。
八、本件事證已臻明確，兩造其餘主張及所提證據與本院上開論斷無涉或無違，不予
    贅述。
九、本件訴訟費用之依據：民事訴訟法第七十九條但書。
中　  　華　　　民　　　國　　九十四　　年　　　三　　　月　　二十五　　日
                                        臺灣臺中地方法院民事第二庭
~B法　　　官　涂秀玲
正本係照原本作成。
如對本判決上訴，須於判決送達後廿日內向本院提出上訴狀
中　　　華　　　民　　　國　　九十四　　年　　　三　　　月　　二十五　　日
~B法院書記官　巫偉凱
